臺灣雲林地方法院刑事判決　　　　　　　　96年度易字第92號
公　訴　人　臺灣雲林地方法院檢察署檢察官
被　　　告　丁○○
　　　　　　　　　　國民
上列被告因竊盜案件，經檢察官提起公訴（96年度偵字第545號）
，於本院準備程序進行中，被告就被訴事實為有罪之陳述，經合
議庭裁定由法官一人獨任進行簡式審判程序，判決如下：
    主  文
丁○○竊盜，累犯，處有期徒陸月；又竊盜，累犯，處有期徒刑
肆月；又竊盜，累犯，處有期徒刑肆月。應執行有期徒刑壹年。
一、犯罪事實：
    丁○○前因竊盜案件，於民國94年10月31日經臺灣板橋地方
    法院，以94年度易字第27號判決判處有期徒刑1 年確定，並
    於95年08月07日縮刑期滿執行完畢。丁○○基於意圖為自己
    不法所有之犯意，為下列竊盜行為：
(一)、於96年01月初某日上午11時許，因缺乏交通工具，在雲林縣
    麥寮鄉○○村○○○○道路旁，見乙○○所使用，於95年12月
    12日在雲林縣麥寮鄉○○村○○路51號前失竊之車牌號碼ZC
    -7236 號自用小貨車（價值約新臺幣─下同─100,000 元）
    停放該處，車鑰匙仍留在車內，有機可趁，乃徒手開啟車門
    竊取上開車輛，得手後據為己有，供己代步使用。
(二)、又於96年01月17日上午04時許，駕駛上開竊得之自小貨車，
    至雲林縣麥寮鄉○○村○○路167-47號前空地，徒手竊取中
    鼎公司放置於該處之廚房用流理檯3 座，得手後據為己有，
    放置於上開竊得自小貨車上，旋即駕駛上開自小貨車逃逸。
(三)、復駕駛上開竊得之自小貨車，於96年01月17日上午05時30分
    許，行至雲林縣麥寮鄉○○路○ 段138 號王祥珍住處前，見
    四下無人，有機可趁，遂撿拾地上石塊，將王祥珍放置於住
    處前院圍牆上方之抽水馬達水管敲斷後，竊取王祥珍所有抽
    水馬達1 部，得手後據為己有，並將該抽水馬達搬運至上開
    自小貨車，旋又返回王祥珍住處，徒手將王祥珍住處之鋁門
    拆下，未及搬運至上開自小貨車上，適為屋內之王祥珍及其
    子甲○○聞聲外出查看而發覺上開犯行，丁○○立即丟棄已
    得手之鋁門，欲駕駛上開自小貨車逃逸，王祥珍見狀欲加以
    逮捕，立即開啟丁○○駕駛自小貨車副駕駛座車門坐上副駕
    駛座，並將該車輛方向盤往左旋，該車輛因而撞上道路中間
    之安全島而停止，王祥珍將丁○○自車內拉出，適甲○○趕
    到合力將丁○○逮捕並報警處理，為警於該自小貨車上扣得
    流理檯3 座、抽水馬達1 部，而悉上情。
二、證據名稱：
(一)、被害人乙○○、丙○○、甲○○於警詢之陳述筆錄，及甲○○以證人身分於檢察官面前之具結證述筆錄。
(二)、贓物認領保管單3紙。
(三)、雲林縣警察局車輛失竊車牌遺失作業詳細資料畫面、車輛尋
    獲電腦輸入單各1紙。
(四)、照片11 張。
(五)、被告於警詢、檢察官面前之供述筆錄。
(六)、被告於本院審理時對上開犯行坦白承認。
    被告自白與上述積極證據相符，顯屬真實。本件事證明確，
    被告之竊盜犯行堪以認定。
三、論罪科刑之理由：
(一)、核被告於犯罪事實(一)、(二)、(三)所為，均係犯刑法第320 條第
    1 項之竊盜罪。又被告所犯3 次竊盜犯行，犯意各別，且係
    於不同時間、地點，分別竊取3 位被害人之財物，並無密接
    不可分之情形，無接續犯之適用，應予分論併罰。
(二)、如數行為於同時同地或密切接近之時地實施，侵害同一之法
    益，各行為之獨立性極為薄弱，依一般社會健全觀念，在時
    間差距上，難以強行分開，在刑法評價上，以視為數個舉動
    之接續施行，合為包括之一行為予以評價，較為合理，則屬
    接續犯，而為包括之一罪（參見最高法院86年臺上字第3295
    號判例要旨）。本件被告於犯罪事實(三)所示時、地，接連2
    次竊取王祥珍所有抽水馬達及鋁門之犯行，均係為達同一目
    的，而在其預定實施竊盜犯意範圍內所為，且於密接時間內
    ，在同一地點發生，各行為之獨立性極為薄弱，依一般社會
    健全觀念，在時間差距上，難以強行分開，依上開最高法院
    見解，在刑法評價上，應視為數個舉動之接續施行，而以包
    括之一行為予以評價，屬接續犯，為包括之一罪。被告於犯
    罪事實(三)所為竊盜行為，依上開最高法院判例意旨，應論以
    一竊盜罪。
(三)、被告前因竊盜案件，於94年10月31日經臺灣板橋地方法院，
    以94年度易字第27號判決判處有期徒刑1 年確定，並於95年
    08月07日縮刑期滿執行完畢，有臺灣高等法院被告前案紀錄
    表在卷可稽，其前受有期徒刑執行完畢後，於5 年以內再故
    意犯本件最重本刑為有期徒刑以上之罪，應依刑法第47條第
    1 項之規定，論以累犯，並加重其刑。
(四)、本院審酌被告前有山坡地保育條例、毒品、竊盜等犯罪前科
    ，素行不佳，有臺灣高等法院被告前案紀錄表在卷可參，被
    告前已因竊盜犯行入獄服刑，竟不思積極尋找工作，努力賺
    取金錢，甫於95年08月07日執行完畢，又圖以竊盜方式，滿
    足其金錢上之需求，品行亦有不端，被告所竊取之小貨車價
    值100,000 元，被害人乙○○更因車輛失竊，造成工作上不
    便及損失，另被害人甲○○、中鼎公司遭竊，亦受有損害，
    被告犯罪所生危害非輕。惟考量被告坦承犯行，犯後態度尚
    稱良好，為高職畢業，未婚，亦無子女，均因失業工作無著
    缺錢花用而為竊盜犯行，被害人等事後均已領回失竊物品等
    一切情狀，分別量處如主文所示之刑，並定應執行之刑。
四、應適用之法律：
一、刑事訴訟法第273 條之1 第1 項、第299 條第1 項前段、第
    310 條之2 、第454 條。
二、刑法第320 條第1 項、第47條第1 項、第51條第5 款，刑法
    施行法第1條之1。
本案經檢察官戊○○到庭執行職務。
中　　華　　民　　國　　96　　年　　4 　　月　　12　　日
                  刑事第四庭    法  官  李秋瑩
以上正本證明與原本無異。
如不服本判決，應於判決送達後10日內向本院提出上訴狀（須附
繕本）。
                                書記官　邱明通
中　　華　　民　　國　　96　　年　　4 　　月　　14　　日
附錄本案論罪科刑法條全文
中華民國刑法第320條
意圖為自己或第三人不法之所有，而竊取他人之動產者，為竊盜
罪，處5 年以下有期徒刑、拘役或5 百元以下罰金。
意圖為自己或第三人不法之利益，而竊佔他人之不動產者，依前
項之規定處斷。
前二項之未遂犯罰之。
